# 请教陈版主：有限合伙企业购入投资性房地产（用作出租经营）

提问人：SR 大道会计 时间：2023-06-14 10:39:06
1 、合伙企业也像公司一样记账吗？
2 、初始计量是将房价款及相关税费直接归属该资产的其他支出？
3 、也能选择成本模式的后续计量，对该资产计提折旧（摊销）吗

回答人：chenyiwei
合伙企业和公司的会计处理，在权益核算方面差异较大，这是由这两类企业的不同组织形式和相应的法律规定所决定的。但不同类型的企业，其资产、负债和损益的核算原则是基本一致的。
对于合伙企业购入投资性房地产，其同样按照《企业会计准则第 3 号——投资性房地产》的规定核算。